【裁判字號】    97,簡上,11
【裁判日期】    980804
【裁判案由】    遷讓房屋
【裁判全文】
臺灣屏東地方法院民事裁定              97年度簡上字第11號
聲  請  人
即被上訴人    屏東縣潮州鎮潮州國民小學
法定代理人  子○○
訴訟代理人  邱芬凌律師
複  代理人  陳彥勝律師
相  對  人
即上訴  人  甲○○
            己○○
上  一  人
訴訟代理人  丑○○
相  對  人
即上訴  人  乙○○
            丁○○
            辛○○
                      15號2.
兼上列二人
訴訟代理人  庚○○    住屏東縣.
相  對  人
即上訴  人  癸○○○  住屏東縣.
訴訟代理人  壬○○    住屏東縣.
相  對  人
即上訴  人  戊○○    住屏東縣.
            丙○○    住屏東縣.
上列聲請人因與相對人間遷讓房屋事件，對本院於民國97年12月
3 日所為民事判決聲請更正錯誤，本院裁定如下：
    主  文
聲請駁回。
    理  由
一、按判決有誤寫、誤算或其他類此之顯然錯誤者，法院始得以
    裁定更正之，民事訴訟法第 232 條第 1 項規定甚明。
二、本件聲請意旨略以：本院於民國97年12月3 日所為民事判決
    中第1 項「原判決主文第二項命上訴人各給付超過新臺幣貳
    仟陸佰元，及各自如附表所示之利息起算日起至清償日止，
    按週年利率百分之五計算之利息；並各自如附表所示之利息
    起算日起至『民國九十六年六月十六日』止，按月給付被上
    訴人超過新臺幣壹佰肆拾肆元部分暨該部分假執行之宣告均
    廢棄。」及判決理由第四點（一）小點內載明「坐落系爭33
    7 之4 地號土地及337 之8 地號土地如原審判決附圖二所示
    編號Ｂ、Ｂ１、Ｂ３、Ｆ、Ｈ部分之鐵架加蓋鐵皮、竹材加
    木造房屋、鐵架加蓋石棉瓦等建物部分判決未上訴，且已於
    96年6 月16日拆除，亦為被上訴人所不爭執，」而認不當得
    利之日期應算至96年6 月16日止，惟按96年6 月16日時上訴
    人並未拆除，於96年12月7 日宣判前其仍未拆除，故本院95
    年度潮簡字第254 號補充判決，判決被告應拆除地上物，及
    於97年6 月6 日被上訴人所提答辯狀內更爭執根本未拆除並
    提出照片多張，而97年6 月4 日庭訊後數日兩造及被上訴人
    訴訟代理人並至校長室進行協商，上訴人始願意於97年6 月
    16日拆除地上物，故於97年7 月8 日開庭時上訴人始陳述其
    已於97年6 月18日拆除，對此已拆除完成被上訴人不爭執，
    詎當日筆錄誤繕打為96年6 月16日，造成本院上開判決計算
    不當得利時間亦誤寫，故聲請更正筆錄為97年6 月16日並本
    院判決書上開日期更正為97年6 月16日等語。
三、經查，聲請人主張本院97年7 月8 日準備程序筆錄中關於「
    96年6 月16日」及本院於97年12月3 日判決書中，關於不當
    得利計算截止日期應由「96年6 月16日」更正為「97年6 月
    16日」云云，惟經本院勘驗97年7 月8 日之開庭錄音光碟結
    果，在1 分59秒之部分，上訴人係陳述「我們是96年6 月16
    日禮拜一中午拆完交給吳老師的」，被上訴人訴訟代理人則
    陳述「原則上不爭執」；在22分54秒部分，本院受命法官又
    再次向兩造確認「本件房屋的拆除時間究竟是何時？」，上
    訴人仍陳述「我們是96年6 月16日下午5 點拆完之後交給吳
    老師」等語，被上訴人訴訟代理人則陳述「對拆除完成時間
    不爭執」等語，有本院之勘驗筆錄可稽，從而本院上述97年
    7 月8 日之筆錄中關於96年6 月16日之記載並無錯誤，本院
    依據兩造不爭執之拆除時間據以認定事實，亦無誤寫、誤繕
    之情事，本件聲請更正尚與前揭規定不符，聲請應予駁回。
三、依民事訴訟法第 95 條、第 78 條，裁定如主文。
中    華    民    國    98    年    8     月    4     日
                  民事第一庭    審判長法  官  孫國禎
                                      法  官  張以岳
                                      法  官  潘  快
正本係照原本作成。
本裁定不得抗告。
                                      書記官  黃麗燕
中    華    民    國    98    年    8     月    4     日


司法院資訊處製作；財團法人民間司法改革基金會備份。
